# 新准则下从事设计的公司收入确认

提问人：gulgdx 时间：2018-02-24 16:16:01
陈版主您好，现在一家从事建筑工程设计公司准备IPO，有以下两个问题需要请您指导一下： 1 、由于新的收入准则从 2020 年开始实施，是否可以 2017 年开始就执行新的收入准则，还是等 2020 年做三年一期申报时再按新的收入准则进行追溯调整，或者说IPO公司一般是否提前执行较好？ 2 、关于收入确认方式： 2015 年底创业板上市的的房地产设计公司“山鼎设计(300492)”并未采用完工百分比法，而是在以下各个合同阶段进行确认，下述方法看起来比完工百分比容易操作，是否可以参考或进一步细化规定（如各阶段结算款金额的合理性）后参考？： （ 1 ）业务承接阶段：收首期款，属于预收性质，不确认收入。 （ 2 ）概念设计阶段：该阶段主要工作系根据合同要求进行概念设计，当公司向委托方提交阶段设计成果之后，根据合同约定的结算款项确认该阶段的设计费收入。 （ 3 ）方案设计阶段：该阶段主要工作系设计部门根据合同要求进行总体方案设计，当公司向委托方提交阶段项目成果之后，根据合同约定的结算款项确认该阶段的设计费收入。 （ 4 ）初步设计阶段该阶段主要工作系设计部门对方案进行深入设计，当公司向委托方提交阶段项目成果之后，根据合同约定的结算款项确认该阶段的设计费收入。 （ 5 ）施工图设计阶段该阶段主要工作系设计部门根据初步设计成果进行详细的施工图设计，当公司向委托方提交阶段项目成果之后，根据合同约定的结算款项确认为该阶段的设计费收入。 （ 6 ）
施工配合阶段：该阶段工作主要系设计部门在出具施工图之后，配合委托方进行详细的施工、处理施工过程中的临时工程施工障碍等，并在必要时进行设计修改。在施工配合阶段，根据施工进度和合同约定的结算款项确认该阶段的设计费收入。

回答人：chenyiwei
1 、新收入准则自 2018 年 1 月 1 日起生效，并规定分批实施。如该企业条件许可，可以提前执行，但不得早于 2018 年 1 月 1 日。 2017 年度不能执行新收入准则。 2 、在新收入准则下，此类设计服务与此前原准则下的收入确认差异较大。个人理解，应将交付施工图和后续的施工配合作为两项履约义务，在合同总额在这两项履约义务之间合理分配的前提下，归属于前一项履约义务的合同价款在交付施工图时确认收入（即，属于在某一时点履行），归属于后一项履约义务的价款则在后续配合期间确认。 你所引用的该公司的处理方法实际上还是变相的收款进度法，严格来说不符合原准则下对提供劳务的完工百分比法要求。或许该种做法在目前的实务中还是可以接受的，但新准则下认可该种做法很可能存在障碍。

提问人：gulgdx 时间：2018-02-24 23:00:22
陈版您好，根据新的收入准则第十一条第三款的规定：（三）企业履约过程中所产出的商品具有不可替代用途，且该企业在整个合同期间内有权就累计至今已完成的履约部分收取款项。满足此款的合同在一段时间确认收入。从工程设计性质看，这个设计过程中形成的“产品”当然是不可替代的（即专为项项工程而进行的设计），企业也有权在设计的各阶段收款，从这个角度看，设计阶段的服务是否还是应当属于在某一时段履行履约义务？

回答人：chenyiwei
“节点收款法”不符合“该企业在整个合同期间内有权就累计至今已完成的履约部分收取款项”的条件，因为在两个节点之间已完成的工作是无权收款的。这个问题在日后的准则应用指南中预计将会明确。

提问人：呼叫帮助 时间：2018-03-24 11:43:42
审计一家服务公司，发现收入跨期很严重，听相关人员解释，是说当初不满足确认收入的条件中的“经济利益很可能流入企业”故不确认相关收入，现在收到钱了，就确认，对此不是很理解，既然明明难收到钱，为啥还要做呢，望陈老师帮忙解答一下。 chenyiwei回复 从会计准则的技术角度，如果在服务提供时无法合理判断经济利益能够流入企业的可能性，则不满足收入确认条件，到该不确定性消除后才确认收入。但从商业逻辑的角度，如果无法合理判断经济利益流入的可能性，企业为何仍要经营此业务，是否有替代性的风险控制措施，都需要进一步核实。对管理层口中的“服务提供时无法合理判断经济利益能够流入企业的可能性”需结合历史经验谨慎评判其可信度。 在实务操作中，一些面向大量零散的个人客户的行业，如住宅小区的物业管理服务公司，就可能是这种情况。 陈版对于住宅小区的物业管理服务公司，就可能是这种情况，审计时我们怎么办？

回答人：chenyiwei
结合历史经验估计最终可收缴的比例，暂估确认收入，后续实际收到金额与暂估之间的差额按会计估计变更处理。

提问人：跨度防护 时间：2018-03-26 16:09:27
陈版，2016-2018为报告期的ipo公司，新收入准则 2018 年开始实施？

回答人：chenyiwei
是，前两年仍执行原准则。且 2016 、 2017 年度报表仍按原准则列报，仅在 2018 年年初未分配利润中设置特殊调整项目，和年报中的衔接规定一致。

提问人：2764381524 时间：2018-03-28 14:14:06
陈老师，同样是一家设计公司的业务请教一个问题。设计公司甲与建设方签订了一份设计合同金额为 1300 万，签订合同的同时建设方指定了 4 家顾问公司进行咨询，合同价已经确共有 850 万元，并包含在设计合同 1300 万中。合同约定的交付的阶段性设计文件均由公司提供， 4 家顾问公司仅负责咨询。查阅了计学摘要 141 页关于"确定在交易中的地位是委托人还是代理人”认为公司使用对方制定的专业团队，并不承担相关风险收益，仅仅属于代收代付性质，地位应该是处于代理人，应当按照扣除咨询费后的净额分进度确认收入。不知道这样理解有没有问题

回答人：chenyiwei
建设方指定的，可以按代收代付处理，不计入收入和成本。但依据法律法规规定或者嗯回头约定，本企业作为总包方需对该指定分包方履行监管责任的，则采用总额法更合适。